臺灣彰化地方法院民事判決
110年度簡上字第31號
上  訴  人  李春榮  
被上訴人    梁勝勳  
上列當事人間請求損害賠償事件，上訴人對於中華民國109年12
月22日本院彰化簡易庭第一審判決 (109年度彰簡字第599號)提
起上訴，本院於110年8月18日言詞辯論終結，本院判決如下：
    主  文
原判決關於命上訴人應給付被上訴人之金額於超過新台幣壹拾參
萬零陸佰伍拾元部分及該部分假執行之宣告，暨訴訟費用之裁判
均廢棄。
上開廢棄部分，被上訴人在第一審之訴駁回。
其餘上訴駁回。
第一、二審訴訟費用（除確定部份外，即一審上訴人負擔之新臺
幣壹仟肆佰玖拾元，及二審之新臺幣貳仟壹佰陸拾元）由上訴人
負擔新臺幣參仟貳佰捌拾伍元，由被上訴人負擔新臺幣參佰陸拾
伍元。
    事實及理由
一、被上訴人於起訴時及上訴審主張：
　㈠上訴人於民國108年3月10日上午7時許，駕駛車牌號碼00-000
    0號自用小客貨車（下稱肇事車輛），沿彰化縣台76線快速
    公路由東往西行駛，行至彰化縣台76線快速公路西向10公里
    900公尺處，疏未注意車前狀況，貿然在車輛行進中撿拾手
    機，適有被上訴人駕駛所有車牌號碼000-0000號自用小客車
    （下稱系爭車輛），沿同方向行駛於肇事車輛前方，上訴人
    因閃煞不及，所駕駛之肇事車輛車頭因而撞及系爭車輛後方
    ，致被上訴人受有頭部挫傷之傷害，上訴人涉犯上開過失傷
    害行為，業經本院刑事庭以108年度交易字第661號判處有期
    徒刑2月在案，上訴人上訴後由臺灣高等法院臺中分院以109
    年度交上易字第492號審理，嗣撤回上訴確定在案（下稱刑
    事案件）。被上訴人因上訴人上開行為受有損害，爰依侵權
    行為損害賠償之法律關係提起本件訴訟。茲就損害金額詳述
    如下：
　　⒈系爭車輛修復費用新臺幣（下同）87,750元：本件被上訴
      人支出系爭車輛修復費用173,713元（含零件95,514元、
      工資78,199元），因上訴人抗辯零件應折舊計算，經折舊
      後，被上訴人請求87,750元。
　　⒉拖吊費5,500元。
　　⒊租車代步費26,400元：系爭車輛自108年3月11日起至同年4
      月15日（共35日）止修繕期間，被上訴人因無車輛或其他
      交通工具代步，上班或執行業務而有租借車輛之需求，以
      每日租車800元計算，被上訴人實際租用35日，因為有優
      惠2日，故請求33日租車代步費26,400元。
　　⒋精神慰撫金100,000元：被上訴人因本件事故受有傷害，爰
      請求精神慰撫金100,000元。
　㈡代步費及修車費都是被上訴人先花錢的，共花了21萬元，上
    訴人都沒有先出；精神慰撫金都是在修車費裡面，律師都計
    算在裡面。又被上訴人沒有和解意願，且還想要加5萬元利
    息，因為被上訴人是先借錢牽車等語。
二、上訴人則以：
　㈠系爭車輛出廠日期已經5、6年，其中零件、烤漆部分已自然
    老化不應以新品價格求償，且不認同被上訴人請求精神慰撫
    金。
　㈡修車費用及代步費用部分：修車的時間，依據估價單列載的
    工時為94.1小時，被上訴人聲請33天的代步車費用已經超過
    估價單列載的工時，因此，最多只有12天；精神慰撫金部分
    ：被上訴人當時車禍受傷很輕，原審判決15,000元太高，如
    果看病次數很多，伊覺得要低於15,000元，大約5到6千元可
    以接受。又利息部分，伊以為是雙方協商，利息起算日部分
    不請求上訴。
三、原審審酌兩造提出之攻擊防禦方法後，認被上訴人請求上訴
    人給付134,650元之部分，為有理由，而為上訴人此部分敗
    訴之判決，並就被上訴人勝訴部分依職權宣告假執行，被上
    訴人其餘之訴予以駁回，上訴人對其敗訴部分聲明不服提起
    本件上訴，求為判決：㈠原判決不利於上訴人部分廢棄。㈡上
    開廢棄部分，被上訴人在第一審之訴駁回。㈢第一、二審訴
    訟費用均由被上訴人負擔。被上訴人於本院聲明請求判決駁
    回上訴。
四、兩造不爭執事項：
　㈠上訴人於108年3月10日上午7時許，駕駛車牌號碼00-0000號
    自用小客貨車，沿彰化縣台76線快速公路由東往西行駛，行
    至彰化縣台76線快速公路西向10公里900公尺處，貿然在車
    輛行進中撿拾手機，適有被上訴人駕駛所有車牌號碼000-00
    00號自用小客車，沿同方向行駛於肇事車輛前方，上訴人因
    閃煞不及，所駕駛之肇事車輛車頭因而撞及系爭車輛後方，
    致被上訴人受有頭部挫傷之傷害。
　㈡上訴人因上開過失傷害案件經本院刑事庭以108年度交易字第
    661號案件判處有期徒刑貳月在案，上訴人不服提起上訴，
    經臺灣高等法院臺中分院以109年度交上易字第492號受理，
    嗣於109年6月16日審判程序以言詞撤回上訴確定在案（下稱
    刑事案件），並已執行完畢。
五、本院得心證之理由：
　㈠查上訴人於上訴審僅對於原審判決其應給付被上訴人租車代
    步費26,400元及精神慰撫金15,000元等部分，認屬過高，並
    以依被上訴人提出之估價單所記載之工時僅為94.1小時，然
　　被上訴人卻主張自108年3月11日起至同年4月15日止，共35
    日有租借車輛之需求，及被上訴人所受傷害甚輕，精神受損
    輕微為由提起上訴。經本院向中部汽車股份有限公司（簡稱
    中部汽車公司）查詢，該公司於110年4月23日以中汽字第11
    0035號函覆說明：「一、旨揭車牌號碼000-0000車輛（即系
    爭車輛），於民國108年3月11日拖車入廠交付鹿港服務廠維
    修，嗣後完工交車日期為108年4月13日。二、若排除零件缺
    料、拆檢估價及等候客戶授權…等之不可抗拒因素，僅依 鈞
    院函附估價單試算，該車輛依連貫性施工推估所需工時合計
    101.1小時（詳如下表）。
施工組別 標準施工工時（hr） 乾燥等待時間（hr） 車輛完檢及清潔（hr） 合計所需工時（hr） 引擎 6.2 0 0.5 6.7 板金 52.1 2 1 55.1 塗裝 35.8 2 1.5 39.3 合計 94.1 4 3 101.1 
    三、依日工作時間為8小時，但考量廠內其他入廠施工車輛
　　，以技術員每日投入該車6小時較符實狀，依此推估交車完
    工期間需16.85日天數。」等情在卷，故系爭車輛自108年3
　　月11日入廠至完工交車日期108年4月13日止，共計34日，與
    上開中部汽車公司推估交車完工期間16.85日，兩者差距達1
    7.15天，而所謂零件缺料、拆檢估價及等候客戶授權等不確
    定因素，究竟幾日始屬合理難以評斷，是本院以系爭車輛推
    估完工期間整數17日計算，再加計第一天入廠及第二天估價
    （見估價單上估價日期為108年3月12日）及周休二日（6天
    ）、國定假日（清明節連假4天）之日數，自108年3月11日
    起至108年4月8日止共為29日，應較屬合理之修車日數，故
    自108年3月11日至108年4月8日止，共29日之租車代步費用
    ，每日800元，共計23,200元，為上訴人應賠償被上訴人之
    部分，超過此部分之代步費4,000元即與本件侵權行為無關
    ，不可歸責於上訴人而由其負擔，應予扣除。
　㈡又查，上訴人主張被上訴人所受傷害甚輕，原審判決精神慰
    撫金之金額過高云云，然被上訴人所受傷害為頭部挫傷，難
    謂無後遺症，且原審已審酌被上訴人因本件過失傷害行為，
    所受之傷勢有相當之痛苦及兩造之身分、教育程度、經濟狀
    況、本件事發原因、經過、侵權行為情節等一切情況，而認
    上訴人應賠償之精神慰撫金為15,000元，尚非過高，難謂有
    何不妥適，是上訴人此部分之主張，實無足採。
　㈢綜上，原審判決上訴人應賠償被上訴人之修車費用87,750元
    及拖吊費用5,500元部分，上訴人未予爭執，故被上訴人因
    本件侵權行為得向上訴人請求賠償之金額為130,650元【計
    算式：87,750元＋5,500元＋22,400元＋15,000元＝130,650元】
    。　
六、從而，被上訴人依侵權行為之法律關係，請求上訴人給付之
    損害賠償金額130,650元，為有理由，應予准許，逾此部份
    之金額，即無理由，應予駁回。原審判決上訴人應給付被上
    訴人如上開應准許之金額及利息，並依職權為假執行之宣告
    ，於法並無不合，上訴意旨指摘原判決此部份不當，求予廢
    棄改判，洵無理由，應予駁回其上訴。而超過130,650元部
    分，原審為被上訴人勝訴之判決，並為假執行之宣告，尚有
    未洽，依法此部份應予廢棄改判如主文第一、二項所示。
七、結論：上訴人之上訴為一部有理由，一部無理由，依民事訴
    訟法第436條之1第3項、第449條第1項、第450條、第79條但
    書，判決如主文。　
中　　華　　民　　國　　110 　年　　8 　　月　　25　　日
                民事第三庭    　審判長法　官　洪榮謙

                                      法  官　林于人

                                      法  官　黃倩玲
以上正本係照原本作成。
不得上訴。
中　　華　　民　　國　 110　　年　　8 　　月　  25    日
                      　　            書記官　蔡政軒